【裁判字號】    99,上易,881
【裁判日期】    990713
【裁判案由】    竊盜等
【裁判全文】
臺灣高等法院臺中分院刑事判決         99年度上易字第881號
上  訴  人
即  被  告  甲○○
上列上訴人因竊盜等案件，不服臺灣臺中地方法院九十九年度易
字第七三四號中華民國九十九年四月二十八日第一審判決（起訴
案號：臺灣臺中地方法院檢察署九十八年度偵字第一六五二七、
一八二四一、二○二一八、二二○五四、二二七一○、二三六五
四、二八一九六號），提起上訴，本院判決如下：
    主  文
上訴駁回。
    理  由
一、按不服地方法院之第一審判決而上訴者，須提出上訴書狀，
    並應敘述具體理由，此為上訴必備之程式；其所提出之書狀
    未敘述上訴理由，或僅曾以言詞陳述上訴理由者，均應於上
    訴期間屆滿後二十日內補提理由書於第一審法院；第一審法
    院經形式審查，認逾期未補提上訴理由者，應定期間命補正
    ，逾期未補正者，為上訴不合法律上之程式，應以裁定駁回
    ；倘已提出上訴理由，但所提非屬具體理由者，則由第二審
    法院以上訴不合法律上之程式，判決駁回；以上於刑事訴訟
    法第三百五十條、第三百六十一條、第三百六十二條、第三
    百六十七條定有明文。而所謂「具體理由」，必係依據卷內
    既有訴訟資料或提出新事證，指摘或表明第一審判決有何採
    證認事、用法或量刑等足以影響判決本旨之不當或違法，而
    構成應予撤銷之理由，始克當之；倘僅泛言原判決認定事實
    錯誤、違背法令、量刑失之過重或輕縱，而未依上揭意旨指
    出具體事由，或形式上雖已指出具體事由，然該事由縱使屬
    實，亦不足以認為原判決有何不當或違法者，皆難謂係具體
    理由（最高法院九十七年台上字第八九二號刑事判決意旨參
    照）。
二、經查本案上訴人即被告甲○○（以下簡稱為被告）不服原審
    判決提起上訴，經核其上訴狀所載理由，係以：伊雖有原判
    決認定之犯行，但自首之案件多達二十七件之多，足認已真
    心悔改，保安處分之宣告應審酌行為人之常習性、嚴重性、
    危險性及對未來行為之期待性，依比例原則決定之，伊既已
    有悔過之決心，應可免入勞動處所強制工作等情詞，上訴指
    摘原判決宣告應於刑之執行前，令入勞動場所強制工作三年
    不當。惟被告於本案所犯之竊盜罪多達三十四件，先前並曾
    有恐嚇非行及詐欺、強盜、搶奪、多次竊盜、加重竊盜、贓
    物、偽造文書、違反毒品危害防制條例等範犯罪紀錄。原判
    決亦係審酌被告之常習性、嚴重性、危險性及對未來行為之
    期待性，認被告顯有犯罪習慣，並以其現年三十餘歲，正值
    青壯，非無工作能力，卻未盡其力於正途，反屢次為竊盜等
    犯罪，以其所得財物供己花用，若不及早預防矯治，恐怕日
    後重返社會時，仍將因無一技之長，而有再犯之虞，為矯正
    被告利用財產犯罪尋求經濟來源之惡習，認有促其學習一技
    之長並養成勞動習慣之必要，乃依據竊盜犯贓物犯保安處分
    條例第三條第一項、第四條、第五條第一項前段等規定，諭
    知應於刑之執行前，令入勞動場所強制工作三年，以強制從
    事勞動方式，培養其勤勞習慣、正確工作觀念，藉資矯治其
    犯罪習慣，並習得一技之長，以便往後重回社會時，能自立
    更生，適應正常群體生活，期以達成刑法教化、矯治之目的
    。其理由核無不當。本案被告之上訴意旨並未依據卷內既有
    訴訟資料或提出新事證，指摘或表明第一審判決有何採證認
    事、用法或量刑等足以影響判決本旨之不當或違法，仍以上
    開陳詞指摘原判決對其宣告刑前強制工作三年不當而提起上
    訴，依其所提出之上訴理由尚不足以認為原判決有何不當或
    違法，顯非屬具體理由，核之上揭說明，應認其上訴違背法
    律上之程式，應予以駁回，並不經言詞辯論為之。
三、爰依刑事訴訟法第三百六十七條前段、第三百七十二條判決
    如主文。
中    華    民    國    99    年    7     月    13    日
            刑事第三庭    審判長法  官  王  增  瑜
                                法  官  梁  堯  銘
                                法  官  廖  柏  基
上列正本證明與原本無異。
不得上訴。
                                書記官  曾  煜  智
中    華    民    國    99    年    7     月    13    日

司法院資訊處製作；財團法人民間司法改革基金會備份。
